---
title: "RSY: MC1"
subtitle: "Studiengang Data Science (HS2022), FHNW"
author: "Jan Zwicky und Gabriel Torres"
date: "Letzte Aktualisierungen: `r format(Sys.time(), '%B %d, %Y')`"
output:
  bookdown::html_document2:
      code_folding: show
      toc: true
      toc_depth: 3
      toc_float: true
      number_sections: true
editor_options: 
  chunk_output_type: console
---
<style>
#TOC {
  background-color: #F5F5F5;
  font-size: 16px;
}
#header{
  color: #708090;
  background-color: #F5F5F5;
  font-size: 30px;
}
body{
  color: #708090;
  background-color:#F5F5F5;
}
</style>

# Aufgabenstellung


# Daten aufbereiten und Pakete Lesen
## Pakete laden und Daten einlesen
### Pakete laden
```{r setup, cache = TRUE, message = FALSE, warning = FALSE}
# Pakete für Data Wrangling und Visualisierung
library(tidyverse)
library(rsample)
library(hablar)

# Pakete für das HTML
library(bookdown)
library(knitr)

# Recommenderlab und ähnlich
library(recommenderlab)
library(vegan)
library(coop)
```
###  Konfiguration
```{r}
# Konfiguration der Pakete
knitr::opts_chunk$set(fit.align = "left", cache = TRUE, warning = FALSE, message = FALSE)
set.seed(100)
```
### Daten einlesen
```{r}
# Einlesen der CSV-Dateien und erstellen der samples
movies1 <- read.csv("ml-latest-small/movies.csv", sep = ",")
links1 <- read.csv("ml-latest-small/links.csv", sep = ",")
ratings1 <- read.csv("ml-latest-small/ratings.csv", sep = ",")
tags1 <- read.csv("ml-latest-small/tags.csv", sep = ",")

# Sample von 70%
set.seed(69)
movies2 <- movies1 %>% slice_sample(prop = 0.7)
links2 <- subset(links1, movieId %in% movies2$movieId)
ratings2 <- subset(ratings1, movieId %in% movies2$movieId) %>% slice_sample(prop = 0.7)
tags2 <- subset(tags1, movieId %in% movies2$movieId)

# 2ter Sample von 70%
set.seed(100)
movies1 <- movies1 %>% slice_sample(prop = 0.7)
links1 <- subset(links1, movieId %in% movies1$movieId)
ratings1 <- subset(ratings1, movieId %in% movies1$movieId) %>% slice_sample(prop = 0.7)
tags1 <- subset(tags1, movieId %in% movies1$movieId)
```
# EDA
## Welches sind die am häufigsten geschauten Filme?
### Sample 1
```{r}
left_join(movies1, ratings1, "movieId") %>%
  group_by(title, movieId, genres) %>%
  summarise(count = n()) %>%
  arrange(desc(count)) %>%
  head(3)
```

### Sample 2
```{r}
left_join(movies2, ratings2, "movieId") %>%
  group_by(title, movieId, genres) %>%
  summarise(count = n()) %>%
  arrange(desc(count)) %>%
  head(3)
```

### Conclusion
Wir können nicht bestimmen, wie oft ein Film geschaut wurde, da es zu dieser Information keine Daten gibt. Als alternative definieren wir, dass geschaut und bewertet gleichgestellt wird.
Die am meist geschauten/bewerteten Filme sind "Forrest Gump", "Pulp Fiction", "Star Wars: Episode IV - A New Hope" und "Shawshank Redemption").

## Welches sind die am häufigsten geschauten Genres?
### Sample 1
```{r}
genres_sep1 <- movies1 %>%
  separate_rows(genres, sep = "\\|", convert = FALSE) %>%
  replace(. == "", "no genres listed")

genres_sep1 %>%
  right_join(ratings1, "movieId") %>%
  group_by(genres) %>%
  summarise(count = n()) %>%
  arrange(desc(count)) %>%
  head(3)
```

### Sample 2
```{r}
genres_sep2 <- movies2 %>%
  separate_rows(genres, sep = "\\|", convert = FALSE) %>%
  replace(. == "", "no genres listed")

genres_sep2 %>%
  right_join(ratings2, "movieId") %>%
  group_by(genres) %>%
  summarise(count = n()) %>%
  arrange(desc(count)) %>%
  head(3)
```

### Conclusion
Die am meist geschauten/bewerteten Genres sind Drama, Comedy und Action.

## Wie verteilen sich die Kundenratings gesamthaft?
### Sample 1
```{r}
# Gesamthaft
summary(ratings1$rating)
ggplot(ratings1, aes(rating)) +
  geom_bar() +
  labs(
    title = "Verteilung der Kundenratings",
    x = "Bewertung",
    y = "Anzahl Bewertungen",
    subtitle = paste("Durchschnittsbewertung: ", mean(ratings1$rating))
  ) +
  theme_classic() +
  theme(legend.position = "none")
```

### Sample 2
```{r}
# Gesamthaft
summary(ratings2$rating)
ggplot(ratings2, aes(rating)) +
  geom_bar() +
  labs(
    title = "Verteilung der Kundenratings",
    x = "Bewertung",
    y = "Anzahl Bewertungen",
    subtitle = paste("Durchschnittsbewertung: ", mean(ratings2$rating))
  ) +
  theme_classic() +
  theme(legend.position = "none")
```

### Conclusion
Die Kundenratings sind nicht ganz normalverteilt, aber nahe. Die meisten Bewertungen sind im Bereich der natürlichen Zahlen, wenige Bewertungen sind ein Wert zwischen zwei dieser Zahlen. Öfters enthält eine Bewertung den Wert 4. Der Durchschnitt aller Bewertungen liegt bei etwa 3,5.

## Wie verteilen sich die Kundenratings nach Genres?
### Sample 1
```{r}
# Nach Genres
genres_sep_ratings1 <- genres_sep1 %>%
  right_join(ratings1, "movieId")
ggplot(genres_sep_ratings1, aes(x = rating, fill = genres)) +
  geom_bar(aes(y = ..prop.., group = 1)) +
  facet_wrap(~genres) +
  labs(
    title = "Verteilung der Kundenratings nach Genre",
    x = "Bewertung",
    y = "Verteilung",
  ) +
  theme_classic() +
  theme(legend.position = "none")
```

### Sample 2
```{r}
# Nach Genres
genres_sep_ratings2 <- genres_sep2 %>%
  right_join(ratings2, "movieId")
ggplot(genres_sep_ratings2, aes(x = rating, fill = genres)) +
  geom_bar(aes(y = ..prop.., group = 1)) +
  facet_wrap(~genres) +
  labs(
    title = "Verteilung der Kundenratings nach Genre",
    x = "Bewertung",
    y = "Verteilung",
  ) +
  theme_classic() +
  theme(legend.position = "none")
```

### Conclusion
Die Verteilung der Kundenratings ähneln sich bei vielen Kategorien der Verteilung der Gesamtmenge. Jedoch mit einigen Ausnahmen: Dokumentarfilme haben zum Beispiel überdurchschnittlich viele Bewertungen mit dem Wert 4 und unterdurchschnittlich wenig Bewertungen mit dem Wert 3 und 5. Man könnte sagen, dass Dokumentarfilme sehr konstante Ratings haben.

## Wie verteilen sich die mittleren Kundenratings pro Film?
### Sample 1.1
```{r}
mean_rating_movie1 <- ratings1 %>%
  group_by(movieId) %>%
  summarise(mean_rating = mean(rating), count = n())

ggplot(mean_rating_movie1, aes(mean_rating)) +
  geom_histogram(bins = 50) +
  labs(
    title = "Verteilung der mittleren Kundenratings pro Film",
    x = "Durchschnittliche Bewertung",
    y = "Verteilung"
  ) +
  theme_classic()
```

### Sample 2.1
```{r}
mean_rating_movie2 <- ratings2 %>%
  group_by(movieId) %>%
  summarise(mean_rating = mean(rating), count = n())

ggplot(mean_rating_movie2, aes(mean_rating)) +
  geom_histogram(bins = 50) +
  labs(
    title = "Verteilung der mittleren Kundenratings pro Film",
    x = "Durchschnittliche Bewertung",
    y = "Verteilung"
  ) +
  theme_classic()
```

### Conclusion 1
Da einige Filme nur wenige Bewertungen haben, liegen sehr viele Mittelwerte bei ganzen oder halben Zahlen. Deswegen gibt es bei unseren Plots einige hohe Balken.

### Sample 1.2
```{r}
ggplot(mean_rating_movie1 %>% filter(count >= 5), aes(mean_rating)) +
  geom_histogram(bins = 50) +
  labs(
    title = "Verteilung der mittleren Kundenratings pro Film",
    x = "Durchschnittliche Bewertung",
    y = "Verteilung"
  ) +
  theme_classic()
```

### Sample 2.2
```{r}
ggplot(mean_rating_movie2 %>% filter(count >= 5), aes(mean_rating)) +
  geom_histogram(bins = 50) +
  labs(
    title = "Verteilung der mittleren Kundenratings pro Film",
    x = "Durchschnittliche Bewertung",
    y = "Verteilung"
  ) +
  theme_classic()
```

### Conclusion 2
Wenn man alle Filme mit weniger als 5 Bewertungen entfernt, erkennt man, dass die Bewertungen der Filme linksschief verteilt sind.

### Sample 1.3
```{r}
ggplot(mean_rating_movie1, aes(mean_rating, count, color = mean_rating)) +
  geom_point(alpha = 0.3) +
  labs(
    title = "Verteilung der mittleren Kundenratings pro Film",
    x = "Durchschnittliche Bewertung",
    y = "Anzahl Bewertungen"
  ) +
  theme_classic() +
  scale_color_gradient(low = "red", high = "green") +
  theme(legend.position = "none")
```

### Sample 2.3
```{r}
ggplot(mean_rating_movie2, aes(mean_rating, count, color = mean_rating)) +
  geom_point(alpha = 0.3) +
  labs(
    title = "Verteilung der mittleren Kundenratings pro Film",
    x = "Durchschnittliche Bewertung",
    y = "Anzahl Bewertungen"
  ) +
  theme_classic() +
  scale_color_gradient(low = "red", high = "green") +
  theme(legend.position = "none")
```

### Conclusion 3
Hier werden die gleichen Daten anders dargestellt. Man erkennt, dass desto öfters ein Film bewertet wird, desto näher liegt die durchschnittliche Bewertung bei 4. Man kann dies vielleicht begründen, indem man sagt, dass ein schlechter Film weniger geschaut und deswegen weniger bewertet wird. Jedoch können wir uns nur schwer erklären, wieso Filme mit einer Bewertung über 4 nicht so oft geschaut/bewertet werden. 

## Wie stark streuen die Ratings von individuellen Kunden?
### Sample 1.1
```{r}
sample_values <- sample(1:610, 4, replace = FALSE)

ratings1 %>%
  filter(userId %in% sample_values) %>%
  ggplot(., aes(rating)) +
  geom_density(aes(color = factor(userId))) +
  labs(
    title = "Streuung von Bewertungen von Kunden",
    subtitle = "random sample",
    x = "Bewertung",
    y = "Verteilung",
    color = "User ID"
  ) +
  theme_classic()
```

### Sample 2.1
```{r}
sample_values <- sample(1:610, 4, replace = FALSE)

ratings2 %>%
  filter(userId %in% sample_values) %>%
  ggplot(., aes(rating)) +
  geom_density(aes(color = factor(userId))) +
  labs(
    title = "Streuung von Bewertungen von Kunden",
    subtitle = "random sample",
    x = "Bewertung",
    y = "Verteilung",
    color = "User ID"
  ) +
  theme_classic()
```

### Sample 1.2
```{r}
sd_ratings1 <- ratings1 %>%
  group_by(userId) %>%
  summarise(SD = sd(rating), count = n())

ggplot(sd_ratings1, aes(SD, count, color = count)) +
  geom_point() +
  labs(
    title = "Standardabweichung der Ratings pro User",
    x = "Standardabweichung",
    y = "Anzahl Ratings",
    color = "Anzahl Ratings"
  ) +
  theme_classic() +
  scale_color_gradient(low = "green", high = "black") +
  theme(legend.position = "none")
```
```{r}
ggplot(sd_ratings1, aes(SD)) +
  geom_boxplot() +
  labs(
    title = "Standardabweichung der Ratings pro User",
    x = "Standardabweichung",
    subtitle = paste("Durchschnittsstandardabweichung: ", mean(sd_ratings1$SD)),
  ) +
  theme_classic()
```

### Sample 2.2
```{r}
sd_ratings2 <- ratings2 %>%
  group_by(userId) %>%
  summarise(SD = sd(rating), count = n())

ggplot(sd_ratings2, aes(SD, count, color = count)) +
  geom_point() +
  labs(
    title = "Standardabweichung der Ratings pro User",
    x = "Standardabweichung",
    y = "Anzahl Ratings",
    color = "Anzahl Ratings"
  ) +
  theme_classic() +
  scale_color_gradient(low = "green", high = "black") +
  theme(legend.position = "none")
```
```{r}
ggplot(sd_ratings2, aes(SD)) +
  geom_boxplot() +
  labs(
    title = "Standardabweichung der Ratings pro User",
    x = "Standardabweichung",
    subtitle = paste("Durchschnittsstandardabweichung: ", mean(sd_ratings1$SD)),
  ) +
  theme_classic()
```

### Conclusion
Der Mittelwert der Standardabweichung der Ratings der User befindet sich um den Wert 0,9. Die Bewertungen streuen sich weniger als bei einer Normalverteilung.

## Welchen Einfluss hat die Normierung der Ratings pro Kunde auf deren Verteilung?
### Sample 1
```{r}
norm_ratings1 <- ratings1 %>%
  group_by(userId) %>%
  summarise(mean_rating = mean(rating), sd_rating = sd(rating)) %>%
  full_join(., ratings1, by = "userId")

norm_ratings1$z_rating <- (norm_ratings1$rating - norm_ratings1$mean_rating) /
  norm_ratings1$sd_rating

ggplot(norm_ratings1, aes(z_rating)) +
  geom_density() +
  labs(
    title = "Normierte Ratings",
    x = "Z-Normiertes Rating",
    y = "Verteilung"
  ) +
  theme_classic()
```
```{r}
sample_values1 <- sample(1:610, 4, replace = FALSE)

norm_ratings1 %>%
  filter(userId %in% sample_values) %>%
  ggplot(., aes(z_rating)) +
  geom_density(aes(color = factor(userId))) +
  labs(
    title = "Normierte Ratings von Kunden",
    subtitle = "random sample",
    x = "Normierte Bewertung",
    y = "Verteilung",
    color = "User ID"
  ) +
  theme_classic()
```

### Sample 2
```{r}
norm_ratings2 <- ratings2 %>%
  group_by(userId) %>%
  summarise(mean_rating = mean(rating), sd_rating = sd(rating)) %>%
  full_join(., ratings2, by = "userId")

norm_ratings2$z_rating <- (norm_ratings2$rating - norm_ratings2$mean_rating) /
  norm_ratings2$sd_rating

ggplot(norm_ratings2, aes(z_rating)) +
  geom_density() +
  labs(
    title = "Normierte Ratings",
    x = "Z-Normiertes Rating",
    y = "Verteilung"
  ) +
  theme_classic()
```
```{r}
sample_values2 <- sample(1:610, 4, replace = FALSE)

norm_ratings2 %>%
  filter(userId %in% sample_values) %>%
  ggplot(., aes(z_rating)) +
  geom_density(aes(color = factor(userId))) +
  labs(
    title = "Normierte Ratings von Kunden",
    subtitle = "random sample",
    x = "Normierte Bewertung",
    y = "Verteilung",
    color = "User ID"
  ) +
  theme_classic()
```

### Conclusion
Der Mittelwert der Bewertungen pro User befindet sich jetzt bei 0. Alle Ratings unter 0 könnte man als "gefällt dem User nicht" interpretieren und alle Rating über 0 könnte man als "gefällt dem User" interpretieren. Desto weiter sich die Bewertung von 0 entfernt desto mehr oder weniger gefällt dem User der Film.

## Welche strukturellen Charakteristika (z.B.Sparsity) und Auffälligkeiten zeigt die User-Item Matrix?
### Sample 1
```{r}
user_item1 <- norm_ratings1 %>%
  select(movieId, userId, z_rating) %>%
  pivot_wider(names_from = movieId, values_from = z_rating)

sum(is.na(user_item1)) / (dim(user_item1)[1] * (dim(user_item1)[2]))
```

### Sample 2
```{r}
user_item2 <- norm_ratings2 %>%
  select(movieId, userId, z_rating) %>%
  pivot_wider(names_from = movieId, values_from = z_rating)

sum(is.na(user_item2)) / (dim(user_item2)[1] * (dim(user_item2)[2]))
```

### Conclusion
Die User-Item Matrix ist zu 98.6 % Sparse.

# Datenreduktion
Die Daten wurden auf 400 Kunden und 700 Filme reduziert, indem Filme und Kunden mit sehr wenigen Ratings entfernt wurden

```{r}
# Filter 700 most rated movies
top_n_movies1 <- norm_ratings1 %>%
  group_by(movieId) %>%
  count() %>%
  arrange(desc(n)) %>%
  head(700)

# Join data on 700 most rated movies
user_item_r1 <-
  left_join(
    top_n_movies1,
    norm_ratings1,
    by = "movieId"
  )

# Filter 700 most rated user
top_n_user1 <- user_item_r1 %>%
  group_by(userId) %>%
  count() %>%
  arrange(desc(n)) %>%
  head(400) %>%
  ungroup()

# Join data on 400 most rated user (only 700 movies)
user_item_r1 <-
  left_join(
    top_n_user1,
    user_item_r1,
    by = "userId"
  ) %>%
  select(userId, movieId, z_rating)

# Pivot wider
m_user_item_r1 <- user_item_r1 %>%
  pivot_wider(names_from = movieId, values_from = z_rating) %>%
  column_to_rownames(., var = "userId")
```

```{r}

# Filter 700 most rated movies
top_n_movies2 <- norm_ratings2 %>%
  group_by(movieId) %>%
  count() %>%
  arrange(desc(n)) %>%
  head(700)

# Join data on 700 most rated movies
user_item_r2 <-
  left_join(
    top_n_movies2,
    norm_ratings2,
    by = "movieId"
  )

# Filter 700 most rated user
top_n_user2 <- user_item_r2 %>%
  group_by(userId) %>%
  count() %>%
  arrange(desc(n)) %>%
  head(400) %>%
  ungroup()

# Join data on 400 most rated user (only 700 movies)
user_item_r2 <-
  left_join(
    top_n_user2,
    user_item_r2,
    by = "userId"
  ) %>%
  select(userId, movieId, z_rating)

# Pivot wider
m_user_item_r2 <- user_item_r2 %>%
  pivot_wider(names_from = movieId, values_from = z_rating) %>%
  column_to_rownames(., var = "userId")
```

## Sparsity nach Datenreduktion
```{r}
# Sparsity Sample 1
sum(is.na(m_user_item_r1))/(dim(m_user_item_r1)[1]*(dim(m_user_item_r1)[2]))
```

```{r}
# Sparsity Sample 2
sum(is.na(m_user_item_r2))/(dim(m_user_item_r2)[1]*(dim(m_user_item_r2)[2]))
```

## Mittlere Kundenratings pro Film vor und nach Datenreduktion
```{r}
# Sample 1
moviemeans_reducted1 <-colMeans(m_user_item_r1, na.rm = TRUE)
moviemeans_reducted1 <-data.frame(moviemeans_reducted1)
ggplot(moviemeans_reducted1,aes(moviemeans_reducted1))+
  geom_density()+
  labs(title = "Streuung von durchschnittlichen Bewertung von Filmen",
       subtitle = "reduzierter Datensatz 1",
       x = "durchschnittliche Bewertung",
       y = "Verteilung")+
  theme_classic()
```

```{r}
# Sample 2
moviemeans_reducted2 <-colMeans(m_user_item_r2, na.rm = TRUE)
moviemeans_reducted2 <-data.frame(moviemeans_reducted2)
ggplot(moviemeans_reducted2,aes(moviemeans_reducted2))+
  geom_density()+
  labs(title = "Streuung von durchschnittlichen Bewertung von Filmen",
       subtitle = "reduzierter Datensatz 2",
       x = "durchschnittliche Bewertung",
       y = "Verteilung")+
  theme_classic()
```

```{r}
moviemeans1 <-colMeans(user_item1,na.rm = TRUE)
moviemeans1 <-data.frame(moviemeans1)
ggplot(moviemeans1,aes(moviemeans1))+
  geom_density()+
  labs(title = "Streuung von durchschnittlichen Bewertung von Filmen",
       subtitle = "kompletter Datensatz",
       x = "durchschnittliche Bewertung",
       y = "Verteilung")+
  theme_classic()
```

```{r}
moviemeans2 <-colMeans(user_item2,na.rm = TRUE)
moviemeans2 <-data.frame(moviemeans2)
ggplot(moviemeans2,aes(moviemeans2))+
  geom_density()+
  labs(title = "Streuung von durchschnittlichen Bewertung von Filmen",
       subtitle = "kompletter Datensatz",
       x = "durchschnittliche Bewertung",
       y = "Verteilung")+
  theme_classic()
```

## Quantifiziere “Intersection over Union” der Ratings der unterschiedlich reduzierten Datensätze.
```{r}
intersection <- nrow(inner_join(user_item_r1,user_item_r2, by = c("movieId","userId")))
union <- nrow(user_item_r1) + nrow(user_item_r2) - intersection
intersection / union
```

# Analyse Ähnlichkeitsmatrix

## Zerlege den reduzierten MovieLense Datensatz in ein disjunktes Trainings- und Testdatenset im Verhältnis 4:1
```{r}
#sample 1
set.seed(69) 
split1 <- initial_split(m_user_item_r1, prop = 0.80)
training1 <- as.matrix(training(split1))
test1 <- as.matrix(testing(split1))
```

```{r}
set.seed(100) 
#sample 2 
split2 <- initial_split(m_user_item_r1, prop = 0.80)
training2 <- as.matrix(training(split2))
test2 <- as.matrix(testing(split2))
```

## Trainiere ein IBCF Modell mit 30 Nachbarn und Cosine Similarity
```{r}
#sample 1
IBCF1 <- Recommender(as(training1, "realRatingMatrix"), "IBCF",
  param = list(normalize = NULL, method = "cosine", k = 30)
)

p1 <- predict(IBCF1, as(test1, "realRatingMatrix"), type = "topNList", n = 15)
```

```{r}
#sample 2
IBCF2 <- Recommender(as(training2, "realRatingMatrix"), "IBCF",
                        param=list(normalize = NULL, method="cosine",k = 30))
p2 <- predict(IBCF2, as(test2, "realRatingMatrix"), type="topNList",n = 15)
```

## Bestimme die Verteilung der Filme, welche bei IBCF für paarweise Ähnlichkeitsvergleiche verwendet werden
```{r}
#sample 1
moviesIBCF1<- table(unlist(as(p1,"list"))) %>%
  as.data.frame()%>%
  rename(movieId = Var1)%>%
  arrange(desc(Freq))

ggplot(moviesIBCF1,aes(Freq))+
  geom_histogram(bins =30)
```

```{r}
#sample 2
moviesIBCF2<- table(unlist(as(p2,"list"))) %>%
  as.data.frame()%>%
  rename(movieId = Var1)%>%
  arrange(desc(Freq))


ggplot(moviesIBCF2,aes(Freq))+
  geom_histogram(bins =30)
```

## Bestimme die Filme, die am häufigsten in der Cosine-Ähnlichkeitsmatrix auftauchen und analysiere deren Vorkommen und Ratings im reduzierten Datensatz. (Nur Neighbours oder alle?)
```{r}
# Sample 1
# calculate Similarity Matrix
sim_matrix1 <- as.matrix(similarity(as(training1, "realRatingMatrix"), method = "cosine", which = "items",))
# row index (movieId) to a separate column
row_count1 <- colSums(!is.na(sim_matrix1))
row_count1 <- as.data.frame(row_count1)
row_count1 <- cbind(movieId = rownames(row_count1), row_count1)%>%
  arrange(desc(row_count1))
rownames(row_count1) <- 1:nrow(row_count1)
rownames(row_count1) <- NULL
```

```{r}
# Sample 2
# calculate Similarity Matrix
sim_matrix2 <- as.matrix(similarity(as(training2, "realRatingMatrix"), method = "cosine", which = "items",))
# row index (movieId) to a separate column
row_count2 <- colSums(!is.na(sim_matrix2))
row_count2 <- as.data.frame(row_count2)
row_count2 <- cbind(movieId = rownames(row_count2), row_count2)%>%
  arrange(desc(row_count2))
rownames(row_count2) <- 1:nrow(row_count2)
rownames(row_count2) <- NULL
```

```{r}
# sample 1
moviessmallIBCF1 <- head(row_count1,30)%>%
  convert(int(movieId))
moviessmallIBCF1<- left_join(moviessmallIBCF1,norm_ratings1) %>%
  group_by(movieId)%>%
  summarise(count = n(),
            mean = mean(z_rating))
```

```{r}
# sample 2
moviessmallIBCF2 <- head(row_count2,30)%>%
  convert(int(movieId))
moviessmallIBCF2 <- left_join(moviessmallIBCF2 ,norm_ratings2) %>%
  group_by(movieId)%>%
  summarise(count = n(),
            mean = mean(z_rating))
```

### Häufigkeit der Filme
```{r}
# sample 1
ggplot(moviessmallIBCF1,aes(count))+
  geom_histogram()
```

```{r}
# sample 2
ggplot(moviessmallIBCF2,aes(count))+
  geom_histogram()
```

### Durchschnittliche Ratings der Filme
```{r}
# sample 1
ggplot(moviessmallIBCF1,aes(mean))+
  geom_density()
```

```{r}
# sample 2
ggplot(moviessmallIBCF2,aes(mean))+
  geom_density()
```

# Implementierung Ähnlichkeitsmatrix
## Berechnung der cosinus/jaccard similarity
```{r}
calculate_jaccard <- function(arr1, arr2) {
  # Check which columns are available
  vals <- (!is.na(array(arr1)) & !is.na(array(arr2)))
  # Remove movieId column from jaccard similarity
  vals[1] <- FALSE
  # If there are common not na values, calculate jac sim
  if (sum(vals) != 0) {
    both_true <- arr1[vals] & arr2[vals]
    either_true <- arr1[vals] | arr2[vals]
    jac_sim <- sum(both_true) / sum(either_true)
    return(jac_sim)
  }
  # If not, return NA
  return(NA)
}

calculate_cos <- function(arr1, arr2) {
  # Check which columns are available
  vals <- (!is.na(array(arr1)) & !is.na(array(arr2)))
  # Remove movieId column from cos similarity
  vals[1] <- FALSE
  # If there are common not na values, calculate cos sim
  if (sum(vals) != 0) {
    arr1 = arr1[vals]
    arr2 = arr2[vals]
    ab <- crossprod(arr1, arr2)
    norma <- norm(arr1, type = '2')
    normb <- norm(arr2, type = '2')
    cos_sim <- ((ab / (norma * normb)) + 1) / 2
    return(cos_sim)
  }
  # If not, return NA
  return(NA)
}
```

## Berechnung der Ähnlichkeitsmatrix
```{r}
getCorrelationMatrix <- function(data, cos = TRUE) {
  # Get array with movieId's
  movies <- as.character(data$movieId)

  # Create correlation matrix and set diag to 1
  correlations <- matrix(
    NA,
    nrow = length(movies),
    ncol = length(movies),
    dimnames = list(movies, movies)
  )
  diag(correlations) <- 1

  # Iterate through every movie and preload column
  i_counter <- 0
  for (i in movies) {
    i_counter <- i_counter + 1
    row_i <- data %>% filter(movieId == i)
    # For every movie, iterate through every movie
    j_counter <- 0
    for (j in movies) {
      j_counter <- j_counter + 1
      # If cos similarity was already calculated, skip, else continue
      if (i_counter <= j_counter) {
        # calculate similarity
        row_j <- data %>% filter(movieId == j)
        if (cos) {
          sim <- calculate_cos(row_i, row_j)
        } else {
          sim <- calculate_jaccard(row_i, row_j)
        }
        # set sim in sim matrix
        correlations[i, j] <- sim
        correlations[j, i] <- sim
      }
    }
    # Track progress
    # print(paste(i_counter, " Datasets done"))
  }
  # Return correlation matrix
  return(correlations)
}

numToBool <- function(x) (x >= 0)
```

## Test der Funktionen
### Sample 1
```{r}
# Erstellung der User-Rating Matrix
set.seed(100)
sample_values1 <- sample(1:6819, 300, replace = FALSE)

norm_ratings1 <- ratings1 %>%
  group_by(userId) %>%
  summarise(mean_rating = mean(rating), sd_rating = sd(rating)) %>%
  full_join(., ratings1, by = "userId")

norm_ratings1$z_rating <- (norm_ratings1$rating - norm_ratings1$mean_rating) /
  norm_ratings1$sd_rating

item_user_random_100_1 <- norm_ratings1 %>%
  select(movieId, userId, z_rating) %>%
  pivot_wider(names_from = userId, values_from = z_rating) %>%
  filter(movieId %in% sample_values1) %>%
  head(100)

item_user_random_100_bool1 <- item_user_random_100_1 %>% mutate(across(!matches("movieId"), numToBool))
```

```{r}
# Erstellung der User-Rating Like-Dislike Matrix

corrNumb1 <- getCorrelationMatrix(item_user_random_100_1, cos = TRUE)
corrBool1 <- getCorrelationMatrix(item_user_random_100_bool1, cos = FALSE)
```

### Sample 2
```{r}
# Erstellung der User-Rating Matrix
set.seed(100)
sample_values2 <- sample(1:6819, 300, replace = FALSE)

norm_ratings2 <- ratings2 %>%
  group_by(userId) %>%
  summarise(mean_rating = mean(rating), sd_rating = sd(rating)) %>%
  full_join(., ratings2, by = "userId")

norm_ratings2$z_rating <- (norm_ratings2$rating - norm_ratings2$mean_rating) /
  norm_ratings2$sd_rating

item_user_random_100_2 <- norm_ratings2 %>%
  select(movieId, userId, z_rating) %>%
  pivot_wider(names_from = userId, values_from = z_rating) %>%
  filter(movieId %in% sample_values1) %>%
  head(100)

item_user_random_100_bool2 <- item_user_random_100_2 %>% mutate(across(!matches("movieId"), numToBool))
```

```{r}
# Erstellung der User-Rating Like-Dislike Matrix

corrNumb2 <- getCorrelationMatrix(item_user_random_100_2, cos = TRUE)
corrBool2 <- getCorrelationMatrix(item_user_random_100_bool2, cos = FALSE)
```

## Vergleich mit recommenderlabs
### Sample 1
```{r}
item_user_random_100_recommenderlab1 <- item_user_random_100_1 %>%
  column_to_rownames(., var = "movieId") %>%
  as.matrix(.) %>%
  t(.)

corrNumbRL1 <- as.matrix(similarity(as(item_user_random_100_recommenderlab1, "realRatingMatrix"), method = "cosine", which = "items"))

corrNumbRL1[1:6,1:6]
corrNumb1[1:6,1:6]
```

```{r}
item_user_random_100_bool_recommenderlab1 <- item_user_random_100_bool1 %>%
  column_to_rownames(., var = "movieId") %>%
  t(.)

corrBoolRL1 <- as.matrix(similarity(as(item_user_random_100_bool_recommenderlab1, "realRatingMatrix"), method = "jaccard", which = "items"))

corrBoolRL1[1:6,1:6]
corrBool1[1:6,1:6]
```

### Sample 2
```{r}
item_user_random_100_recommenderlab2 <- item_user_random_100_2 %>%
  column_to_rownames(., var = "movieId") %>%
  as.matrix(.) %>%
  t(.)

corrNumbRL2 <- as.matrix(similarity(as(item_user_random_100_recommenderlab2, "realRatingMatrix"), method = "cosine", which = "items"))

corrNumbRL2[1:6,1:6]
corrNumb2[1:6,1:6]
```

```{r}
item_user_random_100_bool_recommenderlab2 <- item_user_random_100_bool2 %>%
  column_to_rownames(., var = "movieId") %>%
  t(.)

corrBoolRL2 <- as.matrix(similarity(as(item_user_random_100_bool_recommenderlab2, "realRatingMatrix"), method = "jaccard", which = "items"))

corrBoolRL2[1:6,1:6]
corrBool2[1:6,1:6]
```

## Vergleich mit coop (cosine) und vegan (jaccard)
### Sample 1
```{r}
corrNumbC1 <- coop::cosine(item_user_random_100_recommenderlab1, use = 'everything')

corrNumbC1[1:6,1:6]
corrNumb1[1:6,1:6]
```

```{r}
corrBoolVG1 <- vegdist(item_user_random_100_bool_recommenderlab1 %>% t(.), method = "jaccard", na.rm = TRUE) %>% 
  as.matrix(.)

corrBoolVG1[1:6,1:6]
corrBool1[1:6,1:6]
```

### Sample 2
```{r}
corrNumbC2 <- coop::cosine(item_user_random_100_recommenderlab2, use = 'everything')

corrNumbC2[1:6,1:6]
corrNumb2[1:6,1:6]
```

```{r}
corrBoolVG2 <- vegdist(item_user_random_100_bool_recommenderlab2 %>% t(.), method = "jaccard", na.rm = TRUE) %>% 
  as.matrix(.)

corrBoolVG2[1:6,1:6]
corrBool2[1:6,1:6]
```

## Vergleich der Korrelationsmatrizen
Die Korrelationsmatrix mit ordinalen Ratings scheint viel detailliertere Korrelationswerte zurückzugeben, da wir genaue Ratings der User haben. Da mit der Umwandlung zu binären Werten diese Informationen verloren gehen, sieht die Korrelationsmatrix mit binären Werten dementsprechend weniger hochauflösend aus.

# Analyse Top-N Listen - IBCF vs UBCF
## Berechne Top-15 Empfehlungen für Testkunden mit IBCF und UBCF
ICBF wurde schon berechnet, somit müssen die Filme nur noch mit dem UBCF berechnet werden.
```{r}
#sample 1
UBCF1 <- Recommender(as(df_training1, "realRatingMatrix"), "UBCF",
                        param=list(normalize = NULL, method="cosine", nn= 30))
pUBCF1 <- predict(UBCF1, as(df_test1, "realRatingMatrix"), type="topNList",n = 15)
```

```{r}
#sample 1
df_moviesUBCF1<- table(unlist(as(pUBCF1,"list"))) %>%
  as.data.frame()%>%
  rename(movieId = Var1)%>%
  arrange(desc(Freq))
```

```{r}
#sample 2
UBCF2 <- Recommender(as(df_training2, "realRatingMatrix"), "UBCF",
                        param=list(normalize = NULL, method="cosine", nn= 30))
pUBCF2 <- predict(UBCF2, as(df_test2, "realRatingMatrix"), type="topNList", n = 15)
```

```{r}
#sample 2
df_moviesUBCF2 <- table(unlist(as(pUBCF2,"list"))) %>%
  as.data.frame()%>%
  rename(movieId = Var1)%>%
  arrange(desc(Freq))
```

## Vergleiche die Top-15 Empfehlungen und deren Verteilung und diskutiere Gemeinsamkeiten und Unterschiede zwischen IBCF und UBCF für alle Testkunden.
```{r}
# sample 1
df_moviesUBCF1$type <- "UBCF"
df_moviesIBCF1$type <- "IBCF"

df_moviesUIBCF1 <- rbind(df_moviesUBCF1, df_moviesIBCF1)
```

```{r}
# sample 1
ggplot(df_moviesUIBCF1,aes(Freq,fill = type))+
  geom_histogram(alpha=0.6, position = 'dodge')+
  scale_fill_manual(values=c("#69b3a2", "#404080"))
```

```{r}
# sample 2
df_moviesUBCF2$type <- "UBCF"
df_moviesIBCF2$type <- "IBCF"

df_moviesUIBCF2 <- rbind(df_moviesUBCF2, df_moviesIBCF2)
```

```{r}
# sample 2
ggplot(df_moviesUIBCF2,aes(Freq,fill = type))+
  geom_histogram(alpha=0.6, position = 'dodge')+
  scale_fill_manual(values=c("#69b3a2", "#404080"))
```

**Fakten:** Der ICBF Recommender empfiehlt mehr unterschiedliche Filme. Der UCBF recommender empfiehlt bis zu 24 mal den gleichen Film.
**Schlussfolgerung:**

# Analyse Top-N Listen - Ratings
## IBCF vs UBCF, beide mit ordinalem Rating und Cosine Similarity für alle Testkunden (Siehe Aufgabe 5)
```{r}

```

## IBCF vs UBCF, beide mit binärem Rating und Jaccard Similarity für alle Testkunden
```{r}
# Sample 1
# Create binary training and test data
df_training_binary1 <- df_training1 >0 
df_training_binary1[is.na(df_training_binary1)] <- 0

df_test_binary1 <- df_test1 >0 
df_test_binary1[is.na(df_test_binary1)] <- 0
```

```{r}
# Sample 2
# Create binary training and test data
df_training_binary2 <- df_training2 >0 
df_training_binary2[is.na(df_training_binary2)] <- 0

df_test_binary2 <- df_test2 >0 
df_test_binary2[is.na(df_test_binary2)] <- 0
```

```{r}
# sample 1
# Train and test binary UBCF-recommender
UBCF_binary1 <- Recommender(as(df_training_binary1, "realRatingMatrix"), "UBCF",param=list(normalize = NULL, method="jaccard"))
pUBCF_binary1 <- predict(UBCF_binary1, as(df_test1, "realRatingMatrix"), type="topNList",n= 15)
```

```{r}
#sample 2
# Train and test binary UBCF-recommender
UBCF_binary1 <- Recommender(as(df_training_binary1, "realRatingMatrix"), "UBCF",param=list(normalize = NULL, method="jaccard"))
pUBCF_binary1 <- predict(UBCF_binary1, as(df_test1, "realRatingMatrix"), type="topNList",n= 15)
```

```{r}
# sample 1
# Train and test binary IBCF-recommender
IBCF_binary1 <- Recommender(as(df_training_binary1, "realRatingMatrix"), "IBCF",param=list(normalize = NULL, method="jaccard"))
pIBCF_binary1 <- predict(IBCF_binary1, as(df_test1, "realRatingMatrix"), type="topNList",n= 15)
```

```{r}
#sample 2
# Train and test binary IBCF-recommender
IBCF_binary2 <- Recommender(as(df_training_binary2, "realRatingMatrix"), "UBCF",param=list(normalize = NULL, method="jaccard"))
pIBCF_binary2 <- predict(IBCF_binary1, as(df_test2, "realRatingMatrix"), type="topNList",n= 15)
```