---
title: "RSY: MC1"
subtitle: "Studiengang Data Science (HS2022), FHNW"
author: "Jan Zwicky und Gabriel Torres"
date: "Letzte Aktualisierungen: `r format(Sys.time(), '%B %d, %Y')`"
output:
  bookdown::html_document2:
      code_folding: hide
      toc: true
      toc_depth: 3
      toc_float: true
      number_sections: true
editor_options: 
  chunk_output_type: console
---
<style>
#TOC {
  background-color: #F5F5F5;
  font-size: 16px;
}
#header{
  color: #708090;
  background-color: #F5F5F5;
  font-size: 30px;
}
body{
  color: #708090;
  background-color:#F5F5F5;
}
</style>

# Aufgabenstellung


# Daten aufbereiten und Pakete Lesen
## Pakete Laden und Daten Einlesen
In diesem Abschnitt werden alle Pakete geladen.
```{r, message = FALSE, warning = FALSE}

#Pakete für Data wrangling und Visualisierung
library(tidyverse)
#Pakete für das HTML
library(bookdown)
library(knitr)
```

```{r setup, cache=TRUE}
knitr::opts_chunk$set(fit.align = 'left', cache = TRUE, warning = FALSE, message = FALSE)
```


```{r}
# Einlesen der CSV-Dateien
movies <- read.csv("ml-latest-small/movies.csv", sep = ",")
links <- read.csv("ml-latest-small/links.csv", sep = ",")
ratings <- read.csv("ml-latest-small/ratings.csv", sep = ",")
tags <- read.csv("ml-latest-small/tags.csv", sep = ",")
```

Welches sind die am häufigsten geschauten Filme?
```{r}
movie_link <- full_join(movies,ratings,"movieId")
```

Welches sind die am häufigsten geschauten Filme?
```{r}
most_viewed <- movie_link%>%
  group_by(title,movieId,genres)%>%
  count()%>%
  ungroup()%>%
  filter(n == max(n))
```
Welches sind die am häufigsten geschauten Genres?

```{r}
genres_sep <-movies%>%
  separate(genres,c("Action",
"Adventure",
"Animation",
"Children's",
"Comedy",
"Crime",
"Documentary",
"Drama",
"Fantasy",
"Film-Noir",
"Horror",
"Musical",
"Mystery",
"Romance",
"Sci-Fi",
"Thriller",
"War",
"Western"))
```

